【裁判字號】    94,簡上,123
【裁判日期】    950421
【裁判案由】    竊盜
【裁判全文】
臺灣花蓮地方法院刑事判決             94年度簡上字第123號
上  訴  人  臺灣花蓮地方法院檢察署檢察官
被      告  乙○○
上列上訴人因被告竊盜案件，不服本院花蓮簡易庭中華民國94年
11月28日94年度花簡字第818號之第1審判決（臺灣花蓮地方法院
檢察署檢察官聲請簡易判決處刑書案號：94年度偵字第3485號）
，提起上訴，及移送併案審理（94年度偵字第3946號、第4101號
、第4203號、第4211號、第4458號及95年度偵字第794號），本
院管轄之合議庭改依第1審通常程序審理後，判決如下︰
    主  文
原判決撤銷。
乙○○共同連續攜帶兇器竊盜，處有期徒刑壹年。扣案之鷹鉤剪
、鐵橇、鋼鋸、噴燈各壹支、尖嘴鉗陸支、鐵鎚貳支、手電筒參
支、壹號電池貳個以及麻繩1條均沒收。
    事  實
一、乙○○基於意圖為自己不法所有之概括犯意，於下列時間、
    地點，竊取他人之財物：
（一）於民國94年6月底某日，在花蓮縣吉安鄉○○村○○○街附
      近之騎樓下，竊取原為黃建成所有於93年間在不詳地點失
      竊，又遭不詳之人移置於該處之車號RHK-701號輕型機車
      （未懸掛車牌，引擎號碼：GR1F-204641號）1部，得手後
      以新台幣（下同）200元之代價，將之轉賣予不知情之資
      源回收業者阮炎牆，嗣為警循線查獲。
（二）與年籍身分不詳之成年人基於共同犯意之聯絡，先於94
      年8月27日（聲請簡易判決處刑書誤載為26日）18時許，
      由該年籍身分不詳之成年人駕駛車號9M -2483號自小客車
      搭載乙○○至花蓮縣花蓮市國福146之2號甲○○之母李秀
      鳳所有，平日供作倉庫使用之空屋旁，由乙○○攜帶足供
      兇器使用之老虎鉗及剪電線皮鉗各1支（尚未供犯罪所用
      ），下車進入該屋內，竊取甲○○所有之大磅秤一個，而
      該身分不詳之成年人則在車上把風等候，乙○○得手後，
      隨即搭乘該車離去；復於隔日16時許，以上述同一方式到
      達上開空屋後，亦以相同方法，由乙○○下車進入該屋內
      竊取甲○○所有之電線一批，得手後，隨即搭乘該車離去
      ，嗣因張雪玉發現上情，通知李秀鳳，再轉知甲○○，始
      報警查獲。
（三）於94年9月21日19時許，在花蓮縣壽豐鄉○○○街11號房屋
      公廁旁，以徒手竊取陳重佑所有白鐵100公斤後，將之以
      2600元之代價轉賣予資源回收業者阮炎牆，嗣為警循線查
      獲。
（四）於94年10月30日23時40分許，在花蓮縣壽豐鄉東華大橋南
      岸提防尾端300公尺處，以徒手竊取吳金事所有水塔1只，
      嗣於搬運途中為警發覺可疑而查獲。
（五）與林世進（另由檢察官聲請簡易判決處刑）基於共同犯意
      之聯絡，於94年10月31日16時許，在花蓮縣花蓮市國福66
      之28號旁倉庫內，竊取鍾素娟之父所有（併案意旨書誤載
      為鍾素娟所有），由鍾素娟所管領之不鏽鋼門框，惟當場
      為鍾素娟發覺並加以制止，始未能得逞。
（六）於94年11月9日20時許，在花蓮縣吉安鄉○○村○○○○街
      3號前，以徒手竊取徐歐金定所有車號QDB- 997號輕型機
      車1部，嗣為警於94年11月12日上午11時10分許，在花蓮
      縣吉安鄉○○村○○○○街2號之1前，發現上開車輛業經解
      體而循線查獲。
（七）與周石牆（另由本院併案審理）基於共同犯意之聯絡，於
      95年2月7日凌晨4時許，由乙○○駕駛車號6A-3267號自小
      客車搭載周石牆前往宜蘭縣南澳鄉鐵路北迴線谷風隧道北
      口後，再由周石牆持其所有足供兇器使用之鷹鉤剪、鐵橇
      、鋼鋸、噴燈各1支、尖嘴鉗6支、鐵鎚2支、照明使用之
      手電筒3支、1號電池2個以及麻繩1條等物為工具，下手竊
      取臺灣鐵路管理局所有38P通訊電纜線400公尺、12C號誌
      電纜線80公尺、22平方單心絞線120公尺及102P通訊電纜
      線100公尺，乙○○則在一旁將電纜線搬運至上開車輛，
      惟甫一得手而正欲離開現場時，旋即為執勤員警當場查獲
      。
二、案經花蓮縣警察局花蓮分局、吉安分局及內政部警政署鐵路
    警察局第4警務段分別報告臺灣花蓮地方法院檢察署檢察官
    偵辦後聲請簡易判決處刑及移送併案審理。
    理  由
一、上開事實，業據被告乙○○於本院審理時坦承不諱，核與被
    害人黃建成、甲○○、陳重佑、吳金事、鍾素娟、彭仁義及
    告訴人歐金定於警詢時所指述財物失竊之情節大致相符，且
    證人阮炎牆於警詢時亦指證被告曾持前開引擎號碼：GR1F-2
    0464 1號輕型機車1部及白鐵100公斤至其所經營之資源回收
    場販賣之事實，而證人張雪玉於警詢時亦明確指證被告先後
    2次進入被害人甲○○之母李秀鳳所有空屋內之事實，再另
    案被告林世進、周石牆亦分別供承與被告共犯上開事實欄一
    、（五）及 (七)之竊盜犯行，此外復有贓物認領保管單共
    計4張、現場照片共計51張、讓渡切結書影本2份附卷，以及
    扣案之老虎鉗、剪電線皮鉗、鷹鉤剪、鐵橇、鋼鋸、噴燈各
    1支、尖嘴鉗6支、鐵鎚2支、手電筒3支、1號電池2個以及麻
    繩1條等物可資為憑，足認被告自白應與事實相符，本件事
    證明確，被告上開竊盜犯行，堪以認定，應予依法論科。
二、核被告所為，係犯刑法第320條第1項之竊盜既遂罪、第320
    條第3項之竊盜未遂罪及第321條第1項第3款之加重竊盜既遂
    罪。其前後8次之竊盜犯行（包括竊盜既遂、未遂及加重竊
    盜），時間緊接，方法相同，所犯均屬構成要件相同之罪，
    顯係基於概括犯意反覆為之，為連續犯，應依刑法第56條規
    定，以1罪之加重竊盜罪論，並加重其刑。又被告就上開事
    實欄所示一之（二）、（五）及（七）竊盜犯行，分別與年
    籍身分不詳之成年人及另案被告林世進、周石牆之間，有犯
    意聯絡及行為分擔，為共同正犯。另檢察官原聲請簡易判決
    處刑之事實，雖未論及被告於事實欄所示之一之（一）、（
    三）至（七）部分之竊盜犯行，然此部分之犯行與聲請簡易
    判決處刑之犯罪事實，具有連續犯之裁判上一罪關係，為聲
    請簡易判決處刑效力所及，本院自應併予審判，附此敘明。
    爰審酌被告犯罪之動機、手段、竊盜次數、為警查獲後又接
    連再犯，以及事後已與部分被害人達成和解，並坦承全部犯
    行之態度等一切情狀，量處如主文所示之刑。至扣案之老虎
    鉗、剪電線皮鉗、鷹鉤剪、鐵橇、鋼鋸、噴燈各1支、尖嘴
    鉗6 支、鐵鎚2支、手電筒3支、1號電池2個以及麻繩1條，
    係另案被告周石牆所有供其與被告共同行竊之物，為被告與
    另案被告周石牆所一致是認，自應依刑法第38條第1項第2款
    宣告沒收；扣案之老虎鉗、剪電線皮鉗各1支，雖係被告所
    有持以至犯案現場行竊之物，然依卷內事證尚乏積極證據足
    認係屬被告供竊盜犯罪所用之物，且扣案之電線皮1節，亦
    無從證明與
    本件被告之連續竊盜行為有何關連，爰均不予宣告沒收，併
    此敘明。原審法院以被告連續竊盜犯行明確，依法論科，固
    非無見，惟查：原審就被告上述事實欄所示一之（三）至（
    七）部分之竊盜犯行未及審酌，且就事實欄所示一之（一）
    部分之竊盜犯行，認不成立竊盜罪，以及就事實欄所示一之
    （二）部分之竊盜犯行，並未論以攜帶兇器之加重竊盜罪，
    均容有違誤之處，而上訴人亦就其中事實欄所示一之（三）
    、（五）指摘原判決未及審酌而不當，為有理由，自應將原
    判決撤銷，由本院管轄之合議庭改依第1審通常程序審理，
    並自為判決。
據上論斷，應依刑事訴訟法第455條之1第3項、第369條第1項前
段、第364條、第299條第1項前段、第371條，刑法第28條、56條
、第321條第1項第3款、第38條第1項第2款，判決如主文。
本案經檢察官李殷財到庭執行職務。
中    華    民    國    95    年    4     月    21    日
                        刑事第三庭
                            審判長法 官  鄭培麗
                                  法 官  鄭光婷
                                  法 官  楊仲農
上列正本證明與原本無異。
如對本判決不服，應於送達後10日內，向本院提出上訴狀。（應
抄附繕本）
                            書記官
中    華    民    國   95     年   4     月   24     日
附錄所犯法條全文：
中華民國刑法第320條
(普通竊盜罪、竊佔罪)
意圖為自己或第三人不法之所有，而竊取他人之動產者，為竊盜
罪，處五年以下有期徒刑、拘役或五百元以下罰金。
意圖為自己或第三人不法之利益，而竊佔他人之不動產者，依前
項之規定處斷。
前二項之未遂犯罰之。
中華民國刑法第321條
犯竊盜罪而有左列情形之一者，處六月以上、五年以下有期徒刑
：
一  於夜間侵入住宅或有人居住之建築物、船艦或隱匿其內而犯
    之者。
二  毀越門扇、牆垣或其他安全設備而犯之者。
三  攜帶兇器而犯之者。
四  結夥三人以上而犯之者。
五  乘火災、水災或其他災害之際而犯之者。
六  在車站或埠頭而犯之者。
前項之未遂犯罰之。


司法院資訊處製作；財團法人民間司法改革基金會備份。
